臺灣高等法院交通事件裁定　　　　　　　　　　　　　九十三年度交抗字第四七號
　　抗　告　人
　　即受裁定人　甲○○
右抗告人因違反道路交通管理處罰條例案件，不服臺灣臺北地方法院中華民國九十二
年十二月二十九日裁定（九十二年度交聲字第一四七八號），提起抗告，本院裁定如
左：
    主  文
原裁定撤銷，發回臺灣臺北地方法院。
    理  由
一、本件抗告意旨以：抗告人即受處分人甲○○因本院以九十二年度交抗字第一一六
    一號裁定事實尚待認定，將原裁定予以撤銷發回原審法院，俟查明後另為適法之
    處理；故本案需待前案即本院交通事件裁定明確事證成立後，本案違規行為才能
    裁定，故而提出抗告。
二、原裁定意旨略以：
　　查受處分人所有車牌號碼：Ｔ二—七七三七號自用小客車，確於九十二年八月八
　　日下午四時四十三分許，在台北縣新店市○○路與中正路口，因違規以註銷之牌
　　照行駛，為台北縣政府警察局新店分局員警攔停舉發無訛，此業經原審傳訊台北
　　縣政府警察局新店分局交通分隊員警黃進益於原審到庭詰證明確（見原審九十二
　　年十二月十二日訊問筆錄），復為受處分人所是認（見原審同上筆錄第四頁），
　　且有受處分人所有車牌號碼：Ｔ二—七七三七號自用小客車，因漏繳停車費用而
　　遭行政裁罰，並致牌照遭註銷之台北市交通事件裁決所書函、裁決書、送達證書
　　等資料各一份附卷可稽，足見受處分人前開交通違規之行為，已甚明確；至於受
　　處分人，雖主張其牌照先前遭註銷，係因停車費未繳，原處分機關裁處罰鍰未合
　　法送達所致云云，惟除該案非係本件原處分機關裁罰「使用註銷牌照行駛，罰鍰
　　三千六百元並扣繳牌照」之處分範圍，本院無從審究外，縱該案與本件交通裁罰
　　事件有所關聯，揆依卷附台北市交通事件裁決所於九十一年二月十八日針對受處
　　分人於九十年九月三日上午九時五十六分許，在台北市○○街停車未繳納費用，
　　而裁罰一千二百元之行政處分，亦因該案之行政處分，業已於九十一年三月七日
　　經原處分機關將裁決書寄存於受處分人之
　　及
　　，因該行政處分主文部分，對其他機關仍具有構成要件效力，其他機關為尊重國
　　家公權，自應受其拘束，而不再審查，是受處分人執前開未經撤銷之有效行政處
　　分，作為原處分機關為本件交通裁罰不適法之理由，所辯顯非有據，其駕車使用
　　註銷牌照行駛之交通違規行為，事證明確等語，固非無見。
三、惟查：原處分機關認抗告人違反道路交通管理處罰條例第十二條第一項第四款之
    規定違規以註銷之牌照行駛，無非以抗告人漏繳停車費用致台北市交通裁決所以
    第一Ａ0000000號裁決書處抗告人罰鍰一千二百元及逾期不繳納罰款之處
    理，抗告人仍逾期不繳納罰款，遂依法自九十一年四月五日至九十一年十月四日
    執行牌照註銷之處分。惟前揭裁決書是否業經合法送達於抗告人收受，業經本院
    以九十二年度交抗字第一一六一號認裁決書是否已合法送達尚應詳加調查，將原
    裁定撤銷，發回台北地方法院。而本案抗告人之牌照應否被註銷，係以前揭裁決
    書有無合法送達為前提，又有無合法送達之認定，現正由本院發回於台北地方法
    院審理中，原審法院對本院九十二年度交抗字第一一六一號裁定不及審究，遽認
    抗告人異議之聲明無理由，而裁定駁回其聲明異議，尚有未洽。受處分人據以提
    起抗告，非無理由，自應由本院將原裁定撤銷，發回原法院詳察更為適法之裁定
    ，以昭折服。
據上論結，應依道路交通案件處理辦法第二十六條、刑事訴訟法第四百十三條前段，
裁定如主文。
中　　　華　　　民　　　國　　九十三　　年　　　二　　　月　　　十八    日
                              臺灣高等法院交通法庭
                                  審判長法  官  葉  騰  瑞
                                        法  官  劉  壽  嵩
                                        法  官  莊  明  彰
右正本證明與原本無異。
不得再抗告。
                                        書記官  廖  逸  柔
中　　　華　　　民　　　國　　九十三　　年　　　二　　　月　　　十九    日
